【裁判字號】    92,交聲,257
【裁判日期】    920408
【裁判案由】    聲明異議
【裁判全文】
臺灣臺中地方法院交通事件裁定                  九十二年度交聲字第二五七號
    原處分機關  交通部公路總局台中市監理站
    異 議人 即
    受 處分 人  甲○○
右列受處分人因違反道路交通管理處罰條例案件，對於交通部公總路局臺中區監理所
台中市監理站中華民國九十二年二月二十六日所為之處分（裁監稽違字第裁六一─Ｇ
Ｃ0000000號裁決書），聲明異議，本院裁定如左：
    主  文
異議駁回。
    理  由
一、按汽車駕駛人，起駛前，不讓行進中之車輛行人優先通行者，處新台幣六百元以
    上一千八百元以下罰鍰；而汽車駕駛人，駕駛汽車違反道路交通安全規則，因而
    肇事致人受傷者，吊扣其駕駛執照三個月至六個月，道路交通管理處罰條例第四
    十五條第一項第十款、第六十一條第三項第一款分別定有明文。
二、本件聲明異議意旨略以：受處分人即異議人林金峰於當日因對方駕駛人飲酒過量
    、意識模糊，以致未看到受處分人之車輛，因而撞上，由於驚嚇過度、頓時昏倒
    ，但救護車未到，人已清醒且無礙，然受處分人卻遭吊扣駕照之處分，如此將影
    響全家生計，頓失依靠，因與事實不符，原裁決處分顯有違誤，爰聲明異議，請
    求撤銷原處分云云。
三、本院查：受處分人駕駛車牌號碼九Ｎ─九八０五號自用小貨車，曾於民國九十一
    年十一月二十六日上午九時四十五分許，於台中市○○路○段十九之二號前遭警
    舉發違規之事實，經證人即舉發警員謝水西於本院九十二年四月四日訊問時結證
    屬實，復有台中市警察局九十一年十一月二十六日中市警交字第ＧＣ00000
    00號舉發違反道路交通管理事件通知單一紙可稽佐證；證人謝水西於本院同日
    訊問時證稱：「我有看到被害人手、腳都有受傷，刮地痕到停車格位置約三‧四
    公尺」等語，而證人謝水西係執勤警員，其立場客觀中立，且其與受處分人素不
    相識，亦無宿怨，苟受處分人無該等違規情事，舉發員警當無設詞攀誣之理，其
    所為之證言，應屬真實可信，被害人亦到庭證述當時有受傷。又台中市警察局九
    十二年二月十一日中分六交字第０九二０００五四五六號函稱：「該車起步未讓
    行進中之車輛先行並肇事致人受輕傷，經檢視車禍現場圖，該車係於車道上行進
    中之狀況下肇事」等語，有該函附卷可查。且經本院調閱台中地方法院檢察署偵
    查卷檢視卷附照片及台中市○○○道路交通事故調查表，該車確實違反道路交通
    安全規則，因而肇事致人受傷之違規事實，已甚明確。受處分人辯稱對方無受傷
    ，顯非可採。從而，受處分人既有前揭違規行為，原處分機關本諸權責裁處罰鍰
    ，並吊扣駕照三個月，應無不當之處，本件聲明異議為無理由，應予駁回。
據上論斷，應依道路交通管理處罰條例第八十七條第二項、道路交通案件處理辦法第
十九條，裁定如主文。
中      華      民      國    九十二    年      四      月      八      日
臺灣臺中地方法院交通法庭
                                    法  官  王  靜  秋
右正本證明與原本無異。
如不服本裁定應於送達後五日內向本院提出抗告狀。
                                    書記官
中      華      民      國    九十二    年      四      月      八      日


司法院資訊處製作；財團法人民間司法改革基金會備份。
